臺灣臺南地方法院臺南簡易庭裁定
110年度南秩字第83號
移送機關    臺南市政府警察局第四分局
被移送人    王文龍


上列被移送人因違反社會秩序維護法案件，經移送機關以民國11
0年10月28日南市警四偵字第1100561337號移送書移送審理，本
院裁定如下： 
    主      文
王文龍無正當理由攜帶具有殺傷力之器械，處罰鍰新臺幣壹仟元
。
扣案之童子軍刀壹把沒入。
    事實及理由
一、移送意旨略以：被移送人於民國110年10月13日15時15分許
    ，進入臺灣臺南地方檢察署安檢門接受法警安全檢查時，當
    場發現其包包內有童子軍刀1把，應認被移送人違反社會秩
    序維護法第63條第1項第1款之規定，爰移請裁處等語。
二、按無正當理由攜帶具有殺傷力之器械、化學製劑或其他危險
    物品者，處3日以下拘留或新臺幣3萬元以下罰鍰，社會秩序
    維護法第63條第1項第1款定有明文。本條款之構成要件，須
    行為人客觀上有攜帶具有殺傷力之器械、化學製劑或其他危
    險物品之行為，且該攜帶係無正當理由，因而有危害於社會
    安全之情形，始足當之。亦即，就行為人客觀上攜帶具有殺
    傷力器械之行為，依其攜帶行為之目的，考量行為人攜帶當
    時時間、地點、身分、舉止等因素，據以認定其是否已構成
    本條款之行為。
三、經查，被移送人因詐欺案於上開時間至臺灣臺南地方檢察署
    開庭，法警通過X光機掃視其放置在籃子內的包包時，發現
    裡面有一把刀械，經地檢署通知移送機關員警到場，於包包
    內取出扣案之童子軍刀1把等情，業據被移送人於警詢時自
    陳無誤，有其警詢筆錄、扣押筆錄、扣押物品目錄表、照片
    5張足憑，堪認屬實。被移送人雖辯稱：童子軍刀是30年前
    從童軍社購買而來，這是我當臨時工要用的工具刀，當日下
    班後就放在包包，忘記取出來，雖然刀子有開鋒，但我有用
    報紙包住等語。而扣案之童子軍刀雖非屬槍砲彈藥刀械管制
    條例所管制之刀械，然其為金屬製品，刀鋒部分甚為鋒利，
    顯具有殺傷力，常有危害於一般安全情形，常人不應隨身攜
    帶，縱欲防身，其未選擇對人體傷害較輕微之防身物品，反
    攜帶刀鋒尖銳、具有殺傷力之刀械，危險程度非輕，依一般
    社會觀念，自足對他人之生命、身體、安全構成相當威脅，
    亦足對公共秩序與社會安寧造成相當危險，應認被移送人攜
    帶客觀上具殺傷力之器械即扣案之童子軍刀，並無正當理由
    。又被移送人進入臺南地檢署報到出庭，本應注意並詳細檢
    查隨身攜帶物品，以避免不慎而危及洽公民眾及臺南地檢署
    內人員安全，且無不能注意之情形，竟疏未注意而攜帶欲進
    入臺南地檢署，自有過失。從而，足認被移送人確有因過失
    攜帶具有殺傷力之器械而確有違序之事實，至為灼然，其辯
    詞洵不足作為本件不罰之依據。核其所為，係犯社會秩序維
    護法第63條第1項第1款之無正當理由攜帶具有殺傷力器械之
    違序行為。爰審酌被移送人所為影響公共秩序之程度，及行
    為後之態度、行為之動機、手段及過程等一切情狀，裁處如
    主文所示之罰鍰。至扣案之童子軍刀1把為被移送人所有，
    業據被移送人供承在卷，並供其違反社會秩序維護法行為所
    用之物，爰依社會秩序維護法第22條第3項規定宣告沒入。
四、依社會秩序維護法第45條第1 項、第63條第1 項第1 款、第
    22條第3 項，裁定如主文。
中　　華　　民　　國　　110 　年　　11　　月　　4 　　日
                  臺灣臺南地方法院臺南簡易庭
                                  法　官  李姝蒓
以上正本係照原本作成。
如對本裁定抗告須於裁定送達後5日內向本院提出抗告狀，並繳
納抗告費新臺幣1,000元。
中　　華　　民　　國　　110 　年　　11　　月　　4 　　日
                                  書記官  張鈞雅